臺灣高雄地方法院刑事判決　　　　　　99年度審易字第5491號
公　訴　人　臺灣高雄地方法院檢察署檢察官
被　　　告　蔡天南
上列被告因竊盜案件，經檢察官提起公訴（99年度偵字第35197
號），被告於準備程序中就被訴事實為有罪之陳述，經本院告知
簡式審判程序之旨，並聽取被告與公訴人之意見後，本院裁定進
行簡式審判程序，判決如下：
    主  文
蔡天南犯攜帶兇器竊盜罪，累犯，處有期徒刑捌月。扣案之工作
手套壹雙，沒收。
    事實及理由
一、犯罪事實：
    蔡天南前於民國94年間，因竊盜案件，經臺灣臺南地方法院
    以94年度簡字第3106號判決處有期徒刑3 月確定，於95年4
    月24日易科罰金執行完畢。詎其仍不知悔改，意圖為自己不
    法之所有，基於竊盜之犯意，於99年11月20日下午1 時35分
    許，至高雄縣湖內鄉○○村○○街74巷42號「鼎美工業股份
    有限公司」廠房內，並以其所有之工作手套1 雙、及在現場
    所取得之客觀上得以危害他人生命、身體可供兇器使用之虎
    頭鉗1 支，剪斷電纜線共10條（合計長約20公尺，價值約新
    臺幣4,000 元）而竊取之，得手後欲離開時，因觸動警報器
    ，為保全員曾信宗發覺，旋即報警，當場逮獲，並扣得上開
    虎頭鉗1 支、工作手套1 雙、電纜線10條（經曾信宗領回）
    等物，而知悉上情。
二、證據：
    上開犯罪事實，有下列證據可資證明：
  (一)證人即保全員曾信宗於警詢中之指訴。
  (二)扣案之虎頭鉗1 支、工作手套1 雙、高雄縣政府警察局湖內
    分局扣押物品目錄表暨扣押物品目錄表、贓物認領保管單1
    紙、查獲照片8 張。
  (三)被告之自白。
三、論罪：
    按刑法第321 條第1 項第3 款之攜帶兇器竊盜罪，係以行為
    人攜帶兇器竊盜為其加重條件，此所謂兇器，其種類並無限
    制，凡客觀上足對人之生命、身體、安全構成威脅，具有危
    險性之兇器均屬之，且祇須行竊時攜帶此種具有危險性之兇
    器為已足，並不以攜帶之初有行兇之意圖為必要（最高法院
    79年臺上字第5253號判例意旨參照）；是不論所使用之兇器
    係行為人所攜往，或在現場隨手取得，凡持之以行竊，客觀
    上均足對人之生命、身體、安全構成威脅，均應論以該款之
    攜帶兇器竊盜罪。查被告為本件犯行所使用之虎頭鉗1 支，
    前端係鐵製品，可單手握持，長度約17公分等情，有本院10
    0 年1 月27日準備程序筆錄可參，足見係質地堅硬且尖銳之
    物，客觀上可對人之生命、身體、安全構成威脅，具有危險
    性，要屬刑法第321 條第1 項第3 款所定兇器無訛，被告既
    持以行竊，不論係自行攜往或隨手取得，均應論以刑法第32
    1 條第1 項第3 款之攜帶兇器竊盜罪。又被告行為後，刑法
    第321 條已於100 年1 月10日修正，並於100 年1 月28日公
    布生效，新修正刑法第321 條除就原條文第1 項第1 款刪除
    「夜間」之構成要件外，原法定刑「6 月以上、5 年以下有
    期徒刑」，修正後提高為「6 月以上、5 年以下有期徒刑，
    得併科新臺幣10萬元以下罰金」，是比較修正前、後之法條
    規定，新法並非有利於被告，自應適用行為時即修正前之規
    定加以處罰。是核被告所為，係犯修正前刑法第321 條第1
    項第3 款之攜帶兇器竊盜罪。再被告前有如犯罪事實欄所述
    經判處有期徒刑並執行完畢之情形，此有臺灣高等法院被告
    前案紀錄表在卷可佐，其於徒刑執行完畢5 年之內故意再犯
    本件有期徒刑以上之罪，為累犯，應依法加重其刑。
四、科刑：
  (一)爰審酌被告正值青壯之年，竟不思以正當方法獲取財物，為
    貪圖不法利益，率爾竊取他人財物，所為實不足取，且曾有
    施用毒品、詐欺、偽造文書及多次竊盜等前科及執行紀錄，
    甫於99年4 月20日假釋出監、99年9 月24日假釋期滿等情，
    有被告院內裁判案件紀錄表及前揭其臺灣高等法院被告前案
    紀錄表各1 份附卷足參，又於99年11月間再犯本案，足見其
    平日素行非佳，且難認有悔改之心；惟念及被告所竊取財物
    價值非甚鉅，且已發還被害人等領回，有前揭贓物認領保管
    單1 紙在卷足憑，所造成之損害業已減輕，且被告犯後已坦
    承犯行等節，並綜合考量被告係國中畢業、職業工、家境勉
    持（見警卷教育程度欄、職業欄及家庭經濟狀況欄之記載）
    ，智識非佳等一切情狀，量處如主文所示之刑，以資懲儆。
  (二)末查，扣案之虎頭鉗1 支，雖係供被告為本件竊盜犯行所用
    之物，然係被告於行竊地點拿取，並非被告所有，業據被告
    於本院準備程序中供述在卷，爰不予宣告沒收；至扣案之工
    作手套1 雙，為被告所有，且係供本件竊盜犯行所用之物，
    此經被告自承在卷，是應依刑法第38條第1 項第2 款之規定
    ，併予宣告沒收之。
據上論斷，應依刑事訴訟法第273 條之1 第1 項、第284 條之1
、第299 條第1 項前段，修正前刑法第321 條第1 項第3 款，刑
法第2 條第1 項前段、第47條第1 項、第38條第1 項第2 款，判
決如主文。
本案經檢察官李怡增到庭執行職務。
中    華    民    國   100    年    2     月    17    日
                刑事第十庭    法  官    呂明燕
以上正本證明與原本無異。
如不服本判決應於收受送達後10日內向本院提出上訴書狀，並應
敘述具體理由；如未敘述上訴理由者，應於上訴期間屆滿後20日
內向本院補提理由書（均須按他造當事人之人數附繕本）「切勿
逕送上級法院」。
中    華    民    國   100    年    2     月    17    日
                              書記官    張琇晴
附錄本判決論罪科刑之法條：
修正前中華民國刑法第321條
犯竊盜罪而有左列情形之一者，處6 月以上、5 年以下有期徒刑
：
一、於夜間侵入住宅或有人居住之建築物、船艦或隱匿其內而犯
    之者。
二、毀越門扇、牆垣或其他安全設備而犯之者。
三、攜帶兇器而犯之者。
四、結夥三人以上而犯之者。
五、乘火災、水災或其他災害之際而犯之者。
六、在車站或埠頭而犯之者。
前項之未遂犯罰之。